# 求助陈版：技术指导合同收入确认标准

提问人：范豆 2015 时间：2021-04-19 08:05:06
陈版，您好，
我司有如下业务场景，请问如何确认收入比较合理呢？
我司生产销售电梯，会把电梯免费保养的工作发包给代理商做，但是会向代理商收取技术指导费（我司与代理商签订技术指导合同），其中技术指导合同规定，在合同期间内如果达到某一标准，我司会向代理商以 7 折的价格销售我司电梯配件、同时在合同期间内提供免费技术指导，以上算作是我司提供给代理商的一种利益，但是有前提条件，如果没有达到标准，我司则不会提供以上利益，但无论如何，都是要收取这部分技术指导金额的，想问下陈版这种业务场景如何确认收入比较合理呢，可以按照合同期间均摊吗？因为大部分时候，我司是不会提供对应对价的，相当于是纯收入，所以按照“在已经提供服务的时点确认收入”似乎无从执行。
谢谢陈版！

回答人：chenyiwei
技术指导费一般应根据技术指导服务的提供进度，在约定期限内合理分摊确认收入（客户可从本企业提供的服务中直接受益）。
”在合同期间内如果达到某一标准，我司会向代理商以 7 折的价格销售我司电梯配件、同时在合同期间内提供免费技术指导“属于应付客户对价，也可以理解为可变对价，对其考虑主要涉及到收入的计量问题，与收入的确认时点问题无关。